臺灣高等法院刑事判決　　　　　　　　100年度上訴字第103號
上　訴　人　臺灣臺北地方法院檢察署檢察官
被　　　告　王盛禾
上列上訴人因被告偽造文書案件，不服臺灣板橋地方法院99年度
訴字第1681號，中華民國99年12月6日第一審判決（起訴案號：
臺灣板橋地方法院檢察署99年度偵字第2040號），提起上訴，
本院裁定進行簡式審判程序審理，判決如下：
    主  文
上訴駁回。
    理  由
一、本案經本院審理結果，認第一審以被告王盛禾犯刑法第216
    條、第210條之行使偽造私文書罪，累犯，判處有期徒刑4月
    ，如易科罰金，以新臺幣（下同）1,000元折算1日，另諭知
    如原判決附表二所示偽造之「魏德標」署押均沒收。核其認
    事用法及量刑均無不當，應予維持，除引用法條漏載刑法第
    55 條應予補充外，其餘均引用第一審判決書記載之事實、
    證據及理由（如附件）。
二、檢察官上訴意旨略以：原審量刑未顧及被告犯罪未受任何刺
    激，僅為一己私利，其亦利用不知情之員工許琇雯及會計師
    張文深為本案之犯行，又被告經濟無虞，並非為維持生活而
    為本案，且其熟悉房地產，有相當之智識程度，其為新學友
    開發建設股份有限公司（下稱新學友公司）之董事長，違反
    應對新學友公司忠誠之義務，而其偽造文書之犯行，確實造
    成新學友公司重大損害，甚且被告犯後毫無悔意，犯後態度
    惡劣，原審僅判處有期徒刑4月，忽略刑法第57條所定其他
    情狀，未考量各該事由之全部具體情形，量刑顯屬過輕，請
    將原判決撤銷，更為適法之判決等語。
三、惟按量刑之輕重，係屬事實審法院得依職權自由裁量之事項
    ，苟已斟酌刑法第57各款所列情狀，而未逾越法定刑度，不
    得遽指為違法。經查：原判決就被告犯罪情節，已在事實欄
    明白認定及於理由欄詳加論斷，並敘明審酌被告明知新學友
    公司並未召開股東臨時會及董事會，竟擅自偽造會議記錄及
    魏德標之董事願任同意書，以變更登記新學友公司之董事長
    、董事及監察人，嚴重損及新學友公司權益及臺北市政府商
    業管理處對於公司登記資料管理之正確性，惟其犯後坦承犯
    行，非無悔意，暨其品行、智識程度、犯罪手段、目的、所
    生損害等一切情狀，量處有期徒刑4月，並諭知如易科罰金
    ，以1,000元折算1日，就刑罰裁量職權之行使，既未逾越法
    律所規定之範圍，亦無濫用權限之情形，尚難認原審量刑未
    斟酌刑法第57條所定各該事由之全部具體情狀，自不得認其
    量刑有何不當。檢察官上訴意旨，指摘原判決量刑過輕，為
    無理由，應予駁回。
據上論斷，應依刑事訴訟法第273條之1第1項、第368條、第373
條，判決如主文。
本案經檢察官洪威華到庭執行職務。
中    華    民    國   100    年    3     月    31    日
                  刑事第五庭  審判長法  官  李英勇
                                    法  官  崔玲琦
                                    法  官  劉秉鑫
以上正本證明與原本無異。
如不服本判決，應於收受送達後10日內向本院提出上訴書狀，其
未敘述上訴之理由者並得於提起上訴後10日內向本院補提理由書
（均須按他造當事人之人數附繕本）「切勿逕送上級法院」。
                                    書記官  蔡宜蓁
中    華    民    國   100    年    3     月    31    日